臺灣新北地方法院民事裁定
111年度聲字第222號
聲  請  人  洪惠君  
相  對  人  吳明杰  
上列當事人間聲請停止執行事件，本院裁定如下：
    主  文
聲請人以新臺幣86萬7,000元供擔保後，本院111年度司執字第86
671號拍賣抵押物強制執行事件之強制執行程序，於本院111年度
訴字第1453號債務人異議之訴事件判決確定或終結前，應暫予停
止。
    理  由
一、按有回復原狀之聲請或提起再審或異議之訴，或對於和解為
    繼續審判之請求，或提起告調解無效之訴、撤銷調解之訴，
    或對於許可強制執行之裁定提起抗告時，法院因必要情形或
    依聲請定相當並確實之擔保，得為停止強制執行之裁定，強
    制執行法第18條第2項定有明文。又法院依強制執行法第18
    條第2項定擔保金額而准許停止強制執行之裁定者，該項擔
    保係備供債權人因停止執行所受損害之賠償，其數額應依標
    的物停止執行後，債權人未能即時受償或利用該標的物所受
    之損害額，或其因另供擔保強制執行所受之損害額定之，非
    以標的物之價值或其債權額為依據（最高法院86年度台抗字
    第442號裁判參照）。
二、經查：
　㈠相對人以本院111年度司拍字第18號民事裁定為執行名義(下
    稱系爭執行名義)聲請強制執行，陳報其債權金額為新臺幣(
    下同)400萬元，聲請就系爭執行名義附表所示房地(下稱系
    爭房地)為強制執行。聲請人以系爭執行名義所載抵押權之
    設定係遭強押逼迫辦理，且抵押權擔保之債權亦非實在等情
    提起訴訟，由本院以111年度訴字第1453號債務人異議事件
    受理中，爰聲請准予裁定停止執行等情，經本院依職權調取
    上述執行及訴訟事件卷宗查閱無訛，本院審究上情並核閱卷
    宗後，認為本件聲請人之聲請核與上開規定相符，應予准許
    。
　㈡又系爭債務人異議之訴事件訴訟標的價額核定為400萬元，有
    本院111年度補字第756號裁定在卷可憑，則相對人因停止系
    爭執行事件之強制執行程序所受損害，應以相對人未能即時
    就系爭房地拍賣取償400萬元所受之利息損失為據，亦即自
    停止執行時起至本案訴訟即債務人異議之訴訴訟終結止之利
    息損失，本院斟酌相對人因本件停止系爭執行事件之強制執
    行程序，其可能因無法運用該筆資金而發生相當於利息之損
    失，本院認該項損失之利率，以法定利率即週年利率5%計算
    較為客觀，且不受利率波動之影響，應屬核算相對人因停止
    執行所受損害之最妥適標準。本院以本件訴訟標的價額經核
    定為400萬元，本案事件係得上訴第三審，參考各級法院辦
    案期限實施要點規定，其第一、二、三審審判案件之期限分
    別為1年4月、2年、1年，合計4年4月，依上開價額週年利率
    5%之法定利息計算，聲請人提起債務人異議之訴聲請供擔保
    而停止執行，致相對人執行延宕所可能遭受之損害約為86萬
    7,000元【4,000,000×5%×（4＋4/12）＝866,667，元以下四捨
    五入】，爰酌定擔保金額如主文所示。
三、依強制執行法第18條第2項，裁定如主文。
中　　華　　民　　國　　111 　年　　9 　　月　　 6　　日
                民事第四庭  法　官　張筱琪
以上正本係照原本作成。
如對本裁定抗告，應於收受裁定正本送達後10日內向本院提出抗
告狀，並繳納抗告裁判費新臺幣1,000元。　　　
中　　華　　民　　國　　111 　年　　9 　　月　　 6　　日
                            書記官　黃頌棻